【裁判字號】    92,訴,160
【裁判日期】    921110
【裁判案由】    毒品危害防制條例
【裁判全文】
臺灣基隆地方法院刑事判決                          九十二年度訴字第一六０號
    公  訴  人  臺灣基隆地方法院檢察署檢察官
    被      告  甲○○
右列被告因違反毒品危害防制條例案件，經檢察官提起公訴（九十二年度毒偵字第八
０、八一號）及移
庭裁定由受命法官獨任進行簡式審判程序，判決如左：
    主  文
甲○○連續施用第一級毒品，處有期徒刑捌月，扣案之注射針筒壹支、殘渣袋壹個均
沒收；又連續施用第二級毒品，處有期徒刑伍月，扣案之吸管壹支沒收。應執行有期
徒刑壹年，扣案之注射針筒壹支、吸管壹支、殘渣袋壹個均沒收。
    事  實
一、甲○○前因施用第二級毒品安非他命案件，經執行強制戒治付保護管束期滿後，
    由臺灣基隆地方法院檢察署檢察官於民國九十一年一月七日，以九十年度戒毒偵
    字第一四五號為不起訴處確定。詎渠復基於概括之犯意，自九十一年年底某日起
    至九十二年七月一日上午某時止，在台北縣萬里鄉龜吼村美崙九十號住處，連續
    以針筒注射之方式施用第一級毒品海洛因。復另行基於概括之犯意，自九十一年
    一月底某日起至九十二年七月一日上午某時止，在上開住處，以玻璃球燃燒之方
    式連續施用第二級毒品甲基安非他命。嗣為警先於九十二年一月二十五日凌晨零
    時四十五分許，持本院法官核發之搜索票，在上址住處經搜索查獲；復於九十二
    年三月二十九日下午一時許，為警持臺灣基隆地方法院檢察署檢察官簽發之強制
    採驗尿液許可書，在前開住處查獲，並扣得其所有供施用第一、二級毒品海洛因
    用之注射針筒一支、吸管一支、殘渣袋一個；甲○○因本案遭本院通緝期間，警
    方再於九十二年七月二日凌晨四時許，在台北新大安區○○○路○段九十七巷一
    之一號一樓查獲。
二、案經台北縣政府警察局金山、永和分局報告臺灣基隆地方法院檢察署檢察官偵查
    起訴及移送併辦。
    理  由
一、右揭事實，業據被告甲○○於本院審理時坦承不諱，並有其所有供施用毒品之注
    射針筒一支、吸管一支、殘渣袋一個扣案為證，且被告分別為警於九十二年一月
    二十五日凌晨零時四十五分許、同年三月二十九日下午一時許、同年七月二日凌
    晨四時許查獲後，均採集尿液檢體分別送往基隆市衛生局、基隆市衛生局、台灣
    檢驗科技股份有限公司檢驗結果，均呈嗎啡陽性反應及甲基安非他命陽性反應，
    有基隆市衛生局基衛檢字第○九二○○０二六五四、0000000000號檢
    驗成績書、台灣檢驗科技股份有限公司濫用藥物尿液檢驗報告各一份附卷可稽，
    其自白與事實相符，可以採信。再查，被告前因施用第二級毒品安非他命案件，
    經執行強制戒治付保護管束期滿後，由臺灣基隆地方法院檢察署檢察官於九十一
    年一月七日，以九十年度戒毒偵字第一四五號為不起訴處確定，有不起訴處分書
    、臺灣基隆地方法院檢察署刑案資料查註紀錄表、臺灣高等法院被告全國前案紀
    錄表附卷足憑，本件事證明確，被告二犯施用第一、二級毒品海洛因、安非他命
    之犯行堪以認定，應依法論科。
二、按海洛因、安非他命係毒品危害防制條例第二條第一項第一、二款所定之第一、
    二級毒品，被告予以施用，核其所為，係犯毒品危害防制條例第十條第一、二項
    之施用第一、二級毒品罪。其持有第一、二級毒品海洛因、安非他命係供施用，
    其持有第一、二級毒品之低度行為分別為施用第一、二級毒品之高度行為所吸收
    ，不另論罪。其先後多次施用第一、二級毒品之犯行，時間緊接，犯罪構成要件
    相同，顯均係基於概括犯意為之，均為連續犯，各應論以一施用第一級毒品罪、
    一施用第二級毒品罪，並均加重其刑。被告所犯施用第一、二級毒品罪，犯意各
    別，行為不同，應分論併罰。起訴書就被告於九十二年一月五日起至同年一月二
    十四日施用第一級毒品海洛因之外其餘施用第一級毒品海洛因部分之事實，及被
    告於九十二年一月二十五日凌晨零時四十五分許採尿前回溯九十六時施用第二級
    毒品安非他命之外其餘施用第二級毒品安非他命部分之事實，漏未記載，然此部
    分與起訴部分，有連續犯裁判上一罪之關係，為起訴之效力所及，本院應併予審
    究，併此敘明。爰審酌被告之品行，犯罪之動機、目的、手段、所生之危害、前
    因施用毒品經強制戒治付保護管束期滿，於本院審理時坦承犯行，犯罪後之態度
    良好等一切情狀，分別量處如主文所示之刑，並定其應執行之刑，以示懲儆。
三、扣案之注射針筒一支、吸管一支、殘渣袋一個，均為被告所有供施用第一、二級
    毒品海洛因、安非他命所用之物，應依刑法第三十八條第一項第二款規定沒收。
據上論斷，應依刑事訴訟法第二百九十九條第一項前段、第二百七十三條之一第一項
、第二百八十四條之一，毒品危害防制條例第十條第一項、第二項、第二十三條第二
項前段，刑法第十一條前段、第五十六條、第五十一條第五款、第三十八條第一項第
二款，判決如主文。
本案經檢察官林張介欽庭執行職務。
中      華      民      國    九十二    年    十一      月      十      日
                                    臺灣基隆地方法院刑事第三庭
                                          法  官    何  怡  穎
右正本證明與原本無異。
對於本件判決如有不服，應於收受送達後十日內，向本院提出上訴書狀，上訴於臺灣
高等法院，並按他造當事人之人數附具繕本。
                                          書記官    李  繼  業
中      華      民      國    九十二    年    十一      月      十二    日
附錄論罪法條
毒品危害防制條例第十條：
施用第一級毒品者，處六月以上五年以下有期徒刑。
施用第二級毒品者，處三年以下有期徒刑。


司法院資訊處製作；財團法人民間司法改革基金會備份。
